【裁判字號】    94,交易,344
【裁判日期】    950118
【裁判案由】    過失致死
【裁判全文】
臺灣板橋地方法院刑事判決             94年度交易字第344號
公  訴  人  臺灣板橋地方法院檢察署檢察官
被      告  甲○○
上列被告因過失致死案件，經檢察官提起公訴（九十四年度偵字
第一八六二二號），被告於準備程序中就被訴事實為有罪之陳述
，經本院合議庭裁定由受命法官獨任進行簡式審判程序，本院判
決如下：
    主  文
甲○○因過失致人於死，處有期徒刑陸月，如易科罰金，以佰
元折算壹日。緩刑貳年。
    事  實
一、甲○○於民國九十四年八月二日二十時十五分許，駕駛車號
    二Ｎ－五九三三號自用小客車，從臺北縣樹林市○○街○段
    七十九號出發欲返回臺北縣三峽鎮○○路一四五號十六樓，
    沿臺北縣樹林市○○路○段由臺北縣樹林市往三峽方向行駛
    ，在行經臺北縣樹林市○○路○段、學勤路閃光號誌路口，
    本應注意應減速接近，且行經行人穿越道前，如遇有行人穿
    越，應暫停先讓行人通行，並注意車前狀況，隨時採取必要
    措施，而依當時情況，天候晴、夜間有照明、路面乾燥、無
    缺陷、無障礙物、視線良好並無不能注意之情形，竟未注意
    前方行人穿越道上仍有行人林贊成尚未完全穿越行人穿越道
    ，貿然前進，待發現林贊成時，已煞車不及，撞擊林贊成，
    導致林贊成受有身上多處擦傷、頭皮撕裂傷、顱內出血，經
    送財團法人恩主公醫院急救後，不治死亡。甲○○於臺北縣
    政府警察局樹林分局交通分隊警員詹德旺據報前往處理尚不
    知係何人肇事前，向警員承認為肇事人而自首，並接受審判
    。
二、案經林贊成之子乙○○訴由臺北縣政府警察局樹林分局報告
    臺灣板橋地方法院檢察署檢察官偵查起訴。
    理  由
一、訊據被告甲○○對於上揭時地駕車肇事之事實坦承不諱，核
    與告訴人乙○○指述之情節相符，並有道路交通事故調查報
    告表（一）、（二）、道路交通事故現場圖各一紙、照片十
    四張在卷可資佐證，被害人林贊成確因本件車禍受傷死亡，
    亦經臺灣板橋地方法院檢察署檢察官督同法醫師相驗明確，
    製有相驗屍體證明書、驗斷書及勘驗筆錄等在卷可憑，復有
    財團法人恩主公醫院診斷證明書附卷可稽。按汽車行近行人
    穿越道前，應減速慢行，遇有行人穿越時，無論有無交通警
    察指揮或號誌指示，均應暫停讓行人先行通過；汽車行駛時
    ，駕駛人應注意車前狀況，並隨時採取必要之安全措施，道
    路交通安全規則第一百零三條、第九十四條第三項分別定有
    明文，被告於上揭時地駕駛車輛，當時天候晴、夜間有照明
    、路面乾燥、無缺陷、無障礙物、視線良好，有道路交通事
    故調查表（一）在卷可憑，並無不能注意之情形，被告竟未
    注意車前狀況，且遇有行人穿越行人穿越道，未暫停禮讓行
    人先行，能注意而不注意上開規定，以致肇事，被告自有過
    失無訛。被告之過失行為與被害人林贊成之死亡具有相當因
    果關係。被告自白核與事實相符，本件事證明確，被告犯行
    堪以認定。
二、被告甲○○未注意車前狀況，採取必要措施，行經行人穿越
    道，未暫停禮讓行人優先通行，致被害人林贊成死亡，核其
    所為係犯刑法第二百七十六條第一項之過失致死罪。被告駕
    駛自小客車，行經行人穿越道不依規定讓行人優先通行，因
    而致人死亡，依道路交通管理處罰條例第八十六條第一項規
    定加重其刑。又被告於肇事後未被有偵查權之公務員或機關
    察覺犯嫌前，留在現場，被告向到場處理事故之警員詹德旺
    自承肇事並接受裁判，有臺北縣政府警察局樹林分局交通分
    隊道路交通事故肇事人自首情形紀錄表一紙附卷可憑，對於
    未發覺之罪自首而受裁判，應依刑法第六十二條前段之規定
    減輕其刑，依刑法第七十一條第一項規定先加重後減輕之。
    爰審酌被告之過失程度，肇致被害人林贊成因本件車禍不治
    死亡，被害人家屬必受有相當之痛苦，而剝奪他人無可回復
    之生命，亦應予非難，惟被告肇事後態度良好，並與被害人
    家屬達成民事和解（參卷附之臺北縣樹林市調解委員會調解
    書），告訴人並表示原諒被告，希冀從輕量刑等一切情狀，
    量處如主文所示之刑，並諭知易科罰金之折算標準，以資懲
    儆。又查被告前未曾受有期徒刑以上刑之宣告，有臺灣高等
    法院被告前案紀錄表在卷可按，其因過失致犯本罪，經此教
    訓，當知謹慎，信無再犯之虞，本院認本判決所宣告之刑，
    以暫不執行為適當，爰併宣告緩刑二年，以勵自新。
三、末按除被告所犯為死刑、無期徒刑、最輕本刑為三年以上有
    期徒刑之罪或高等法院管轄第一審案件者外，於前條第一項
    程序進行中，被告先就被訴事實為有罪之陳述時，審判長得
    告知被告簡式審判程序之旨，並聽取當事人、代理人、辯護
    人及輔佐人之意見後，裁定進行簡式審判程序，刑事訴訟法
    第二百七十三條之一第一項定有明文。查本件被告涉犯之罪
    ，法定刑非最輕本刑為三年以上有期徒刑之罪，且被告就被
    訴事實為有罪之陳述，經告知被告簡式審判程序之旨，被告
    及公訴人對於本件改依簡式審判程序審理亦均表示無意見，
    是本院即依前揭刑事訴訟法規定，裁定本件進行簡式審判程
    序，附此敘明。
據上論斷，應依刑事訴訟法第二百七十三條之一第一項、第二百
九十九條第一項前段，道路交通管理處罰條例第八十六條第一項
，刑法第二百七十六條第一項、第六十二條前段、第四十一條第
一項前段、第七十四條第一款，罰金罰鍰提高標準條例第一條前
段、第二條，判決如主文。
本案經檢察官朱立豪到庭執行職務
中    華    民    國    95    年    1     月    18    日
                      交通法庭  法  官  絲鈺雲
以上正本證明與原本無異
如不服本判決應於送達後10日內向本院提出上訴狀
                                書記官  蔡美如
中    華    民    國    95    年    1     月    24    日
附錄本案論罪科刑法條全文：
刑法第二百七十六條
因過失致人於死者，處二年以下有期徒刑、拘役或二千元以下罰
金。
從事業務之人，因業務上之過失犯前項之罪者，處五年以下有期
徒刑或拘役，得併科三千元以下罰金。


司法院資訊處製作；財團法人民間司法改革基金會備份。
